【裁判字號】    92,簡上,24
【裁判日期】    920520
【裁判案由】    傷害
【裁判全文】
臺灣嘉義地方法院刑事判決                          九十二年度簡上字第二四號
    上  訴  人
    即  被  告  丙○○
右上訴人因傷害案件，不服本院簡易庭九十一年度簡字第一一八五號中華民國九十一
年十二月十八日第一審判決（臺灣嘉義地方法院檢察署聲請簡易判決處刑案號：九十
一年度偵字第六六一一號），提起上訴，本院管轄之第二審合議庭判決如左：
    主  文
上訴駁回。
    事  實
一、丙○○於民國九十一年八月四日上午十一時四十五分許，隨高雄縣封神府廟宇進
    香團前來嘉義縣新港鄉○○村○○路一一五巷「姜太公」廟進香，因不滿姜太公
    廟聘僱之服務人員甲○○端菜及分發筷子動作較慢，竟與數名年籍、姓名不詳之
    成年男子，共同基於傷害他人身體之犯意，由丙○○持鐵椅揮打，其他人則出手
    助拳之方式共同圍毆甲○○，致甲○○受有頭皮撕裂傷、右手挫傷等傷害。
二、案經甲○○訴由嘉義縣警察局民雄分局報由臺灣嘉義地方法院檢察署偵查起訴。
    理  由
一、訊據被告丙○○雖矢口否認傷害犯行，辯稱：當天是在勸架，並未毆打甲○○云
    云。惟查被告於上揭時、地，與數名年籍、姓名不詳之成年男子，共同毆打甲○○之事實，業據告訴人甲○○於警、偵訊及本院審理中指訴甚詳，核與證人乙○○於警訊證述：有目擊擊丙○○出手持鐵椅毆打甲○○，致甲○○頭部受傷。因
    被告長相特殊，且事故發生前帶頭藉故鬧事，所以對其印象非常深刻，其他人員
    則因現場混亂無法指證等語（見警卷第三至六頁）；另於偵查中再證稱：確由丙○○帶頭毆打甲○○的等語明確（見偵查卷第十三頁背面），並有與前揭事實內
    容相符之華濟醫院診斷證明書一紙附於警卷足憑。又參以被告與證人乙○○均稱
    雙方素昧平生，並無任何仇隙或糾紛等情，則證人乙○○應無設詞誣陷之理，被
    告所辯顯係卸責之詞，殊無足取。本件事證明確，被告犯行應堪認定。
二、核被告所為，係犯刑法第二百七十七條第一項之傷害罪。被告與數名年籍、姓名
    不詳之成年男子間共同毆打告訴人，彼此有犯意聯絡及行為分擔，均為共同正犯
    。原審審酌被告僅因姜太公廟聘僱之服務人員甲○○端菜及分發筷子動作較慢，
    即夥同其他姓名年籍不詳成年男子，共同加傷害暴行於告訴人，被告恃眾凌弱之
    暴行，影響人之身體安全甚鉅，及告訴人所受之傷害情形，暨犯後迄未與告訴人
    和解，取得告訴人之原諒等一切情狀，依刑事訴訟法第四百四十九條第一項前段
    、第四百五十四條第二項，刑法第二十八條、第二百七十七條第一項、第四十一
    條第一項前段，罰金罰鍰提高標準條例第一條前段、第二條，逕以簡易判決判處
    被告有期徒刑三月，如易科罰金，以三百元折算一日，經核其認事用法及量刑均
    屬妥適，上訴人上訴意旨指摘原判決不當，為無理由，應予駁回。
三、被告經合法傳喚，無正當理由不到庭，不待其陳述，逕行判決。
據上論結，應依刑事訴訟法第四百五十五條之一第一項、第三項、第三百六十八條、
第三百七十一條，判決如主文。
本案經檢察官周欣潔到庭執行職務
中      華      民      國    九十二    年      五      月     二十     日
                                  臺灣嘉義地方法院刑事第三庭
                                    審判長法  官  沈  福  財
                                          法  官  康  存  真
                                          法  官  張  育  彰
右正本證明與原本無異。
本件不得上訴。
中      華      民      國    九十二    年      五      月     二十     日
                                          書記官  林  秀  敏
附錄法條：
中華民國刑法第二百七十七條
傷害人之身體或健康者，處三年以下有期徒刑、拘役或一千元以下罰金。
犯前項之罪因而致人於死者，處無期徒刑或七年以上有期徒刑；致重傷者，處三年以
上十年以下有期徒刑。


司法院資訊處製作；財團法人民間司法改革基金會備份。
